【裁判字號】    92,上易,2767
【裁判日期】    921119
【裁判案由】    妨害自由
【裁判全文】
臺灣高等法院刑事判決                          九十二年度上易字第二七六七號
    上  訴  人
    即  被  告   乙○○
右上訴人，因妨害自由案件，不服臺灣士林地方法院九十一年度易字第八五二號，中
華民國九十二年八月十一日第一審判決（起訴案號：臺灣士林地方法院檢察署九十年
度偵續字第一二一號），提起上訴，本院判決如左：
      主  文
上訴駁回。
    事實及理由
一、本案經本院審理結果，認第一審法院以被告乙○○以加害生命、身體之事，恐嚇
    他人，致生危害於安全，處拘役肆拾日，如易科罰金以佰元折算壹日。其認事
    用法及量刑均無不合，應予維持，並引用第一審判決書記載之事實、證據及理由
    （如附件）。
二、被告上訴意旨以告訴人所提供之錄音帶係變造，並請求另送其他機關鑑定。又告
    訴人所提出之錄音中，有關恐嚇詞句前後文詞脈絡，原判決並未審酌，況原審並
    未就被告與告訴人所提供之錄音帶予以勘驗、比對等語指摘原判決不當。然查被
    告所主張與告訴人對話之錄音帶，於偵查中及原審均經勘驗、結果係音質有問題
    ，有勘驗筆錄可稽（九十年二月二十六日偵訊筆錄，原審九十二年三月七日勘驗
    筆錄、九十二年三月十二日訊問筆錄）。而原審法院八十七年自字第三０五號乙
    ○○自訴甲○○恐嚇等一案中，亦曾勘驗自訴人即本件被告乙○○所提出之錄音
    帶二捲，其間顯示二人爭吵，乙○○提及甲○○恐嚇威脅、潑酸等語，惟均屬乙
    ○○單方指述，甲○○於電話中均否認有此部分恐嚇情節，有勘驗筆錄影本附八
    十七年度自字第三０五號影印卷可憑。本院審理中被告再以相同錄音帶請求勘驗
    比對，並請求審酌其前後文句脈絡等情，惟本案所應審酌首在被告有無恐嚇，至
    恐嚇前因後果、背景資料等，或有關恐嚇動機、目的，然無關罪責之成立，即便
    如被告於本院所提出之錄音譯文中觀之，亦多半為被告自說自話，看不出與本件
    有何關連性及必要性。再告訴人所提出之錄音帶，經原審將上開錄音帶及譯文，
    聽及分析比對結果，認為錄音帶中待鑑定內容部位未發現明顯證據證明有類比剪
    接、變造之情形等情，有內政部刑事警察局九十二年七月十日刑鑑字第０九二０
    ００七七四０一號鑑驗通知書在卷可參。堪認並無證據顯示告訴人所提錄有上開
    對話之錄音帶有剪接或變造之情形。按當事人聲請調查之證據，因待證事實已臻
    明瞭無再調查之必要，或同一證據再行聲請，法院得以駁回，刑事訴訟法第一百
    六十三條之二定有明文，本院認上開證據無再調查之必要。是被告上訴意旨猶執
    陳詞就上開證據再行爭執顯無理由，應予駁回。
據上論結、應依刑事訴訟法第三百六十八條、第三百七十三條，判決如主文。
本案經檢察官張啟彬到庭執行職務。
中      華      民      國    九十二    年     十一     月     十九     日
                              臺灣高等法院刑事第十九庭
                                  審判長法  官  許  國  宏
                                        法  官  林  勤  純
                                        法  官  洪  光  燦
右正本證明與原本無異。
不得上訴。
                                        書記官  陳  玉  嬋
中      華      民      國    九十二    年     十一     月     十九     日
附錄：本案論罪科刑法條全文
刑法第三百零五條
以加害生命、身體、自由、名譽、財產之事，恐嚇他人致生危害於安全者，處二年以
下有期徒刑、拘役或三百元以下罰金。


司法院資訊處製作；財團法人民間司法改革基金會備份。
